臺灣板橋地方法院刑事判決　　　　　　93年度訴字第1047號
公　訴　人　臺灣板橋地方法院檢察署檢察官
被　　　告　庚○○
指定辯護人　本院公設辯護人 吳天明
上列被告因違反毒品危害防制條例等案件，經檢察官提起公訴〔
起訴案號：９３年度偵字第２８０３號〕，本院判決如下：
　　主   文
庚○○竊盜，處有期徒刑柒月；又意圖販賣而持有第貳級毒品，
處有期徒刑伍年貳月；應執行有期徒刑伍年陸月。
　　事   實
甲、庚○○前於〔一〕民國〔下同〕８６年間，因竊盜案〔臺灣
    板橋地方法院檢察署８６年度偵字第１７４８３號〕，經臺
    灣高等法院判處有期徒刑貳年陸月確定。〔二〕８６年間，
    因違反電信法案件〔臺灣板橋地方法院檢察署８６年度偵字
    第１８７３９號〕，經本院判處有期徒刑壹拾月，嗣先後經
    臺灣高等法院、最高法院駁回上訴確定。〔三〕上列〔一〕
    〔二〕所定徒刑，經更定執行刑為有期徒刑參年確定〔臺灣
    高等法院８７年度聲字第１１４２號〕。〔四〕８７年間，
    因轉讓毒品案〔臺灣板橋地方法院檢察署８７年度偵字第１
    ０７９號〕，經本院判處有期徒刑壹年壹拾月，確定後與上
    述〔三〕更定之刑期接續執行，嗣於９１年５月７日，因縮
    短刑期假釋出監〔原假釋縮刑期滿日為９２年１１月２日。
    〔五〕嗣經撤銷假釋，殘刑壹年伍月貳拾陸日，確定後入監
    執行〔縮刑期滿日為九十四年七月二十三日，於本件未構成
    累犯〕。
乙、庚○○未見悔悟，基於意圖為自己不法之所有之犯意，於９
    ３年１月１６日５時許，在臺北縣土城市○○路○段２０３
    號旁，執鑰匙竊取辛○○所有牌照號碼ＦＧ─２０９３號自
    小客車，得手後留供己用；庚○○自９３年１月間某日起，
    意圖販賣而持有第貳級毒品安非他命貳包〔即９３年１月２
    ８日，原置於其上衣口袋，嗣經警搜獲之貳包安非他命〕，
    並向戊○○『傳達』渠擬銷售該等第貳級毒品安非他命之訊
    息。同年月２８日１０時許，經戊○○電約，同日下午２時
    許，庚○○駕駛上揭贓車、攜所圖販賣之第貳級毒品安非他
    命貳包〔置於其上衣口袋內〕，至臺北縣蘆洲市○○路與民
    權路口。戊○○與「假扮戊○○友人之臺北縣政府警察局蘆
    洲分局偵查員己○○」貳人，進入上揭車輛，依序坐於後座
    、右前座，庚○○即取出上揭第貳級毒品對己○○『比大小
    』，而己○○雖已開口向庚○○詢問毒品價格，然於庚○○
    具體答覆之前，同一時間，其他在現場埋伏之警員已攔住上
    揭贓車，當場查獲，並扣得所圖販賣之安非他命貳包，員警
    隨即於該車查獲另壹包供庚○○施用之甲基安非他命，而將
    上開毒品全數扣案。
丙、案經臺北縣政府警察局蘆洲分局報告臺灣板橋地方法院檢察
    署檢察官偵查起訴。
    理   由
甲、本件訴、辯雙方主要爭點及所舉之證據方法：
    壹、公訴人認被告涉右開犯嫌，係以：〔一〕詰問證人戊○○〔所在不明，傳拘未著〕〔二〕詰問證人己○○。〔
        三〕被害人辛○○出具之贓物認領保管單及其警詢筆錄
        。〔四〕法務部調查局９３年５月２１日調科壹字第０
        ９３６２３９１９３０號檢驗通知書。〔五〕被告於偵
        訊中之自白等為本案證據，因認被告涉上開犯嫌。
　　貳、被告坦承被訴竊盜犯行，並同意公訴人引用之此部份證
　　　　據方法。亦坦承案發之際確經員警起獲事實欄所載之安
      　非他命；惟否認涉意圖販賣而持有第貳級毒品，其主要
　　　　爭點為〔一〕否認案發之際意圖販賣第貳級毒品安非他
　      命〔二〕主張扣案安非他命，於案發之際，原擬無償贈
　　　　與戊○○，尚未送出即遭警查獲；辯護人為被告辯護主
        要爭點為：〔一〕本案查獲經過係員警與戊○○陷害教
        唆被告之結果〔嗣另陳述『陷害教唆部份，是指查獲過
        程為陷害教唆。─參見本院九十三年七月一日準備程序
        筆錄第五頁〕。〔二〕被告於偵查中之自白，與證人戊○○證述情節不符，不得充本案證據。〔二〕扣案之安
        非他命，係員警與戊○○共同以『陷害教唆』方式扣案
        ，是項違背法定程序取得之證據，無證據能力；被告暨
        辯護人，就上列否認犯罪所持之辯解，聲明〔一〕詰問
        證人戊○○〔所在不明、傳拘未著〕。〔三〕詰問證人
        丙○○〔所在不明、傳拘未著〕。〔二〕詰問證人己○○〔嗣經捨棄〕。〔四〕詰問證人甲○○。〔五〕詰問
        證人丁○○。〔六〕詰問證人己○○。〔七〕詰問證人
        乙○○。〔八〕證人戊○○於９３年３月１５日在偵訊
        中之證述。〔九〕證人己○○於９３年４月１日在偵訊
        中之證述等為據。
乙、關於本案證據方法之證據能力：
    壹、本件臺北縣政府警察局蘆洲分局，係於９３年１月２８
        日下午２時１５分至同日下午２時４５分許，在臺北縣
        縣蘆洲市○○路與民權路口執行搜索，執行之依據為〔
        一〕依刑事訴訟法第一百三十條執行附帶搜索。〔二〕
        依刑事訴訴法第一百三十一條之一，經受搜索人出於自
        願性同意搜索〔受搜索人簽名捺印：「庚○○」〕，執
        行人員出示證件，表明身份，乃索扣事實欄所示毒品，
        此有搜索扣押筆錄暨扣押物品目錄表足參〔附偵卷第２
        ３頁、第２４頁〕；按「搜索，經受搜索人出於自願性
        同意者，得不使用搜索票。但執行人員應出示證件，並
        將其同意之意旨記載於筆錄。」，刑事訴訟法第１３１
        條之１定有明文。同意搜索雖係無令狀搜索，但其法理
        基礎並非源自「緊急狀態」或「急迫性」，而係來自受
        搜索人自願同意捨棄。執行搜索機關毋庸就此同意搜索
        結果向法院陳報〔同旨見臺灣基隆地方法院９１年１月
        份法律座談會紀錄，載司法院公報第４４卷７期１４３
        －１４４頁〕；本件受搜索人出於「自願性同意搜索」
        ，業據被告即受搜索人於『受搜索人簽名捺印』欄親簽
        「庚○○」並加捺指印，執行人員復出示證件，表明身
        份，此有搜索扣押筆錄足參〔參見偵卷第２３頁正面〕
        ，顯非『違背法定程序取得之證據』，扣案安非他命得
        為本案證據。
    貳、所謂「陷害教唆」，係指犯罪行為人原不具犯罪之故意
    　　，純因司法警察之設計教唆，始萌生犯意，進而著手實
    　　行犯罪構成要件行為之謂；辯方聲明詰問證人戊○○、
    　　丙○○、己○○、甲○○、丁○○、乙○○『證明』戊○○係與警方以『陷害教唆』之方式查獲被告〔參見公
    　　設辯護人準備程序書狀〕。其中〔一〕證人己○○部份
    　　，經聲明捨棄〔參見本院９３年１１月１７日審判筆錄
    　　第９頁〕。〔二〕證人即員警甲○○來院結證稱：「．
    　　．．他〔指證人戊○○〕一來，就說要帶警員一起去抓
    　　販賣毒品，他〔證人戊○○〕說被告將其誤認為他〔證
    　　人戊○○〕兄弟，要賣毒品給他〔證人戊○○〕，．．
    　　．」〔參見本院９３年１１月１７日審判筆錄第１３頁
    　　〕。據證人甲○○來院結證意旨，指戊○○已獲被告同
    　　意販售毒品『後』，始報案請警員查緝被告。〔三〕證
        人丁○○來院結證：「他〔指證人戊○○〕到分局刑事
        組，說要舉發一位毒犯危害其兄弟，向警方舉發，他說
        其二弟向一位毒販買毒品。」〔參見本院９３年１１月
        １７日審判筆錄第１９頁〕。證人丁○○證述意旨指證
        人戊○○係向員警告發被告涉本案犯行。〔四〕證人乙○○〔原名郭泰言〕來院結證「我沒有到現場，我知道
        是有人檢舉，戊○○檢舉，他〔戊○○〕是找丁○○檢
        舉，我沒有聽到檢舉內容。」〔參見本院９３年１１月
        １７日審判筆錄第２３頁〕。證人乙○○未到現場，未
        參與受理戊○○舉發，即無從證明本案有無陷害教唆。
        〔五〕證人戊○○、丙○○傳、拘未著，丙○○向未到
        案，證人戊○○９３年３月１５日偵訊時陳述意旨略以
        ：伊約於９３年１月１８日，以0000000000
        號電話『主動』與被告聯絡，目的是要引他〔被告〕出
        來，警察說他們不能引誘犯罪，伊主動誘使被告為犯罪
        行為〔參見偵卷第１７６頁、第１７８頁〕。亦未證述
        其與司法警察共同設計教唆被告。凡此，與『司法警察
        之設計教唆，始萌生犯意』有別。難認『被告原無犯本
        罪之故意，純因司法警察之設計教唆，始萌生犯意』。
　　參、按「被告以外之人於審判中有下列情形之一，其於檢察
　　　　事務官、司法警察官或司法警察調查中所為之陳述，經
　　　　證明具有可信之特別情況，且為證明犯罪事實之存否所
　　　　必要者，得為證據：．．．三、滯留國外或所在不明而
　　　　無法傳喚或傳喚不到者。．．．」，刑事訴訟法第１５
　　　　９條之３第３款定有明文。證人戊○○「行蹤不明」傳
　　　　拘未著，此有本院送達證書、拘票、司法警察拘提報告
　　　　書在卷足稽，即係所在不明無法傳喚。其於司法警察調
　　　　查中陳述：「．．．他〔被告〕將我誤認為是我第二弟
　　　　弟，他〔被告〕跟我聊天，聊到最後，他有意推銷毒品
　　　　給我，但被我當場拒絕，．．．　」、「９３年１月２
　　　　７日大約下午１４時許，我用0000000000號
　　　　行動電話打0000000000聯絡庚○○．．．，
　　　　然後以交易毒品名義約他〔被告〕出來，我們約在蘆洲
　　　　市○○路與民權路口碰面。」、「．．．我問他〔被告
　　　　〕安非他命價格如何，庚○○說最底價新台幣壹仟元，
　　　　他〔被告〕問我多少數量，我說目前還不需要。」、「
　　　　９３年１月２８日１０時許，我依舊打電話給庚○○，
　　　　電話中，而我佯稱要伍仟至壹萬元安非他命，．．．，
　　　　這期間我已經報請警方埋伏在附近。．．．」等供述〔
  　　　參見偵卷第１９頁、第２０頁、第２１頁〕。據〔一〕
　　　　被告誤認戊○○為陳皇民，此有被告於警詢供述足參〔
  　　　參見偵卷第９頁〕，與證人陳穩明供述意旨同。〔二〕
　　　　９３年１月２８日，經戊○○告發，員警己○○到場後
  　　　，被告自上衣口袋拿出貳包毒品『比大小』己○○並詢
    　　被告『要多少』〔意為要多少錢〕，業據證人己○○來
      　院結證明確〔參見本院９３年１１月１７日審判筆錄〕
        。〔三〕案發之際經警於現場扣得事實欄所示安非他命
        ，復有搜索扣押筆錄足佐〔參見偵卷第２３頁至第２６
        頁〕等情節，堪認戊○○該等陳述係出於其真意，具有
        可信之特別情況，該等供述，復為證明犯罪事實之存否
        所必要，得為證據；又證人戊○○於偵訊時具結後，向
        檢察官所為之陳述〔參見偵卷第１７６頁至第１８０頁
        〕，辯方未釋明何處「顯有不可信」，按諸刑事訴訟法
        第１５９條之１第２項規定，得為證據，本院爰依法調
        查〔參見本院９４年３月９日審判筆錄第２頁、第３頁
        〕，並審酌如后。
丙、本院關於事實之判斷：
　　壹、竊盜部份：
　　　　事實欄貳所示竊盜之犯罪事實，業據被告自白不諱〔參
　　　　見本院準備程序筆錄、審判筆錄〕，核與被害人辛○○
　　　　指述被害情節〔參見偵卷第１５頁至第１７頁〕，互核
　　　　相符，復有〔一〕贓物認領保管單〔附偵卷第２８頁〕
　　　　。〔二〕臺北縣政府警察局車輛遺失〔尋獲〕證明單〔
　　　　附偵卷第２９頁〕。〔三〕車輛車牌失竊作業─查詢車
　　　　輛認可資料〔附偵卷第３１頁〕。〔四〕贓車照片〔附
　　　　偵卷第３２頁〕。堪認被告此部份自白與事實相符，足
　　　  為認定其竊盜事實之依據。
　　貳、意圖販賣而持有第貳級毒品安非他命部份：
　　　　此部份事實，業據〔一〕證人戊○○於警詢時供述：「
　　　　「．．．他〔被告〕將我誤認為是我第二弟弟，他〔被
　　　　告〕跟我聊天，聊到最後，他有意推銷毒品給我，但被
　　　　我當場拒絕，．．．　」、「９３年１月２７日大約下
　　　　午１４時許，我用0000000000號行動電話打
　　　　0000000000聯絡庚○○．．．，然後以交易
　　　　毒品名義約他〔被告〕出來，我們約在蘆洲市○○路與
　　　　民權路口碰面。」、「．．．我問他〔被告〕安非他命
　　　　價格如何，庚○○說最底價新台幣壹仟元，他〔被告〕
　　　　問我多少數量，我說目前還不需要。」、「９３年１月
　　　　２８日１０時許，我依舊打電話給庚○○，電話中，我
　　　　佯稱要伍仟至壹萬元安非他命，．．．，這期間我已經
　　　　報請警方埋伏在附近。．．．」〔參見偵卷第１９頁、
　　　　第２０頁、第２１頁〕，「我與他〔被告〕聯擊的目的
　　　　，是要引他〔被告〕出來。」、「〔９３年１月２８日
　　　　〕我坐在後座，．．．」、「我看見被告就是拿出這兩
　　　　包毒品．．．．」〔參見偵卷第１７７頁、第１７８頁
　　　　〕。〔二〕證人己○○來院結證稱：「〔案發當天〕被
　　　　告本來就與告發人〔指戊○○〕約好買賣時、地，我們
　　　　〔指承辦員警〕陪同告發人去，我裝作要向被告買毒品
　　　　的人。到場後，我們上被告的車，我坐副駕駛座，戊○○坐在後座，我們上車後，被告是將車開到路旁停下，
　　　　被告就自上衣口袋拿出貳包毒品〔應為安非他命〕，被
　　　　告就在比大小，．．．」、「我是裝要買毒品，只問候
　　　　了幾句，他〔被告〕就將車開到路邊，拿出毒品，我問
　　　　『要多少』〔意為要多少錢〕，被告還在比貳包毒品大
  　　　小包，還未回答我的時候，同事就來了。」、「．．．
　　　　在車上被告是直接拿出毒品來。」、「〔在車上，被告
　　　　拿出毒品到鄉逮捕前〕他〔被告〕沒有說話。」〔參見
　　　　本院９３年１１月１７日審判筆錄第５頁、第６頁、第
　　　　７頁、第１０頁〕。貳者互核相符，復有〔一〕查獲現
　　　　場照片〔附偵卷第３２頁至第３９頁〕。〔二〕扣案如
　　　　事實欄所示安非他命等足佐；扣案物品確係第貳級毒品
　　　　安非他命，此有臺北縣政府警察局蘆洲分局查獲毒品危
　　　　害防制條例毒品初步鑑驗報告單〔附偵卷第２６頁〕、
　　　　法務部調查局９３年５月２１日調科壹字第０９３６２
　　　　３９１９３０號檢驗通知書〔附偵卷第１９４頁〕足稽
  　　　。且查：
        一、案發之際，被告「沒說話」對證人己○○「拿出毒
            品」、「比貳包毒品大小包」，業據證人己○○結
            證如前，復有前揭事證足佐。衡酌「將本求利」之
            旨，被告「比貳包毒品大小包」其意在「擬據安非
            他命數量多寡向買家索價」，據此，被告持有扣案
            第毒貳級毒品安非他命，係圖販賣，非轉讓。
        二、證人戊○○供述意旨，其中「．．．他〔被告〕將
　　　　　　我誤認為是我第二弟弟，他〔被告〕跟我聊天，聊
　　　　　　到最後，他有意推銷毒品給我，但被我當場拒絕，
　　　　　　．．．　」、「９３年１月２７日大約下午１４時
　　　　　　許，我用0000000000號行動電話打00
　　　　　　00000000聯絡庚○○．．．，然後以交易
　　　　　　毒品名義約他〔被告〕出來，我們約在蘆洲市○○
　　　　　　路與民權路口碰面。」、「．．．我問他〔被告〕
　　　　　　安非他命價格如何，庚○○說最底價新台幣壹仟元
　　　　　　，他〔被告〕問我多少數量，我說目前還不需要。
　　　　　　」〔所在卷頁見前引述〕，復有前揭事證足佐。被
　　　　　　告既於９３年１月２７日暨此前〔戊○○向員警告
　　　　　　發前〕，即接連對戊○○『傳達』『銷售毒品』訊
  　　　　　息、『對戊○○通報安非他命底價』，益見，在９
　　　　　　３年１月２８日，承辦員警受理本案『前』，被告
　　　　　　已生販賣第貳級毒品安非他命之意圖。再以證人戊○○供述被告於「９３年１月２７日」暨此前『傳
　　　　　　達』『銷售毒品』訊息、『對戊○○報安非他命底
　　　　　　價』等行為，推見被告於９３年１月間某日起，即
  　　　　　有販賣第貳級毒品安非他命之意圖。爰據之認定如
　　　　    事實欄。
　　參、被告於偵訊時另『自白』：〔一〕「．．．我是幫戊○○『代』拿〔安非他命〕。」、「〔代拿〕貳次，連這
　　　　一次共參次。」、「兩包是我幫證人〔戊○○〕調的，
　　　　．．〔參見偵卷第４８頁背面、第１７８頁正面〕，供
　　　　述情節，與本案待證事實異，且若如此部份自白，被告
　　　　於９３年１月２８日，在案發現場，應將扣案安非他命
　　　　交付與『後座』之戊○○，非向坐於副駕駛座之己○○
　　　　『提示』安非他命。〔二〕「承認『轉讓』毒品」〔參
　　　　見偵卷第６９頁正面〕之自白，與本案待證事「意圖販
　　　　賣而持有安非他命」異。爰不執被告此部份自白為認定
　　　　犯罪事實之依據。
    肆、辯方其餘爭執張部份：
    　　一、辯方另爭執主張『扣案安非他命，於案發之際，原
            擬無償贈與戊○○，尚未送出即遭警查獲』；然查
            ，案發之際證人戊○○坐於事實欄所示車輛後座，
            業據證人戊○○於偵訊時結證、證人己○○來院結
            證如前，自可採信。果如辯方主張情節，被告逕將
            扣案安非他命交付與坐於後座之戊○○即足，何需
            向坐於副駕駛座之證人己○○提示，並『比大小』
            ？被告執此置辯，為犯後飾卸之詞，不足採信。
        二、辯方聲明以證人戊○○於９３年３月１５日在偵訊
            中之證述情節，證明〔一〕被告未曾與戊○○交易
            毒品安非他命。〔二〕被告未有販賣毒品意圖，經
            戊○○引誘始生贈送毒品之決意〔參見本院９３年
            ７月１日準備程序筆錄第４頁〕；查公訴意旨暨本
            院認定之事實，均不認被告涉嫌販賣毒品安非他命
            ，關於『被告未曾與戊○○交易毒品安非他命』之
            爭點，與本案待證事實無關。〔二〕證人戊○○偵
            訊時固結證『我主動誘使被告為販毒行為』〔參見
            偵卷第１７８頁、第１７９頁〕。然被告於「９３
            年１月２７日」暨此前，早生販賣第貳級毒品安非
            他命意圖，業見前述，縱９３年１月２８日被告同
            意到場販賣安非他命，亦因於被告本身早具之販賣
            安非他命意圖，其販賣毒品安非他命意圖，實非因
            戊○○之誘使，此由被告此前對戊○○『傳達』『
            銷售毒品』訊息、『對戊○○報安非他命底價』等
            情酌之，上情益明。
　　　　三、辯方聲明以證人己○○於９３年４月１日在偵訊中
　　　　　　之證述，證明被告未著手販賣安非他命之行為〔參
　　　　　　見本院９３年７月１日準備程序筆錄第４頁〕；查
　　　　　　公訴意旨暨本院認定之事實，均不認被告著手販賣
　　　　　　毒品安非他命，是項爭點，與本案待證事實無關。
    伍、本件事證明確，被告之上揭犯行，堪予認定。
丁、核被告所為，係犯刑法第３２０條第１項之竊盜罪、毒品危
    害防制條例第５條第２項之意圖販賣而持有第貳級毒品罪；
    事實欄所示竊盜犯行，非意圖販賣而持有第貳級毒品犯行之
    方法行為，意圖販賣而持有第貳級毒品，復非竊盜罪之當然
    結果，所犯上開貳罪，犯意各別，成要件互殊，應分論併罰
    。公訴意旨認上列貳罪，有方法結果之牽連關係，尚有未洽
    ；爰審酌被告犯罪之動機、目的、手段、所致之危害，暨犯
    罪後態度等一切情狀，量處如主文所示之刑，並定其應執行
    刑；事實欄所示鑰匙，查無積確切之事證，足認係被告所有
    ，爰不為沒收之諭知。另事實欄所示安非他命，業經本院９
    ３年度緝字第５３號刑事確定判決諭知沒收銷燬，此有本院
    上揭判決繕本足參，爰不重複於本案諭知沒收銷燬，附此敘
    明。
據上論斷，應依刑事訴訟法第２９９條第１項前段，毒品危害防
制條例第５條第２項，刑法第１１條前段，第３２０條第１項、
第５１條第５款，罰金罰鍰提高標準條例第１條前段，判決如主
文。
本案經檢察官王家春到庭執行職務。
中　　華　　民　　國　　94　　年　　4 　　月　　27　　日
                  臺灣板橋地方法院刑事第二庭
                      審判長法  官    鄭水銓
                            法  官    廖怡貞
                            法  官    陳福來
右正本證明與原本無異。
如不服本判決，應於判決送達後十日內，向本院提出上訴狀。
                            書記官    林兆嘉
中　　華　　民　　國　　95　　年　　6 　　月　　30　　日
附錄本案論罪科刑參考法條：
刑法第３２０條：
意圖為自己或第三人不法之所有，而竊取他人之動產者，為竊盜
罪，處五年以下有期徒刑、拘役或五百元以下罰金。
意圖為自己或第三人不法之利益，而竊佔他人之不動產者，依前
項之規定處斷。
前二項之未遂犯罰之。
毒品危害防制條例第５條：
意圖販賣而持有第一級毒品者，處無期徒刑或十年以上有期徒刑
，得併科新臺幣七百萬元以下罰金。
意圖販賣而持有第二級毒品者，處五年以上有期徒刑，得併科新
臺幣五百萬元以下罰金。
意圖販賣而持有第三級毒品者，處三年以上十年以下有期徒刑，
得併科新臺幣三百萬元以下罰金。
意圖販賣而持有第四級毒品或專供製造、施用毒品之器具者，處
一年以上七年以下有期徒刑，得併科新臺幣一百萬元以下罰金。
